【裁判字號】    96,易,4010
【裁判日期】    970331
【裁判案由】    毒品危害防制條例
【裁判全文】
臺灣高雄地方法院刑事判決              96年度易字第4010號
公  訴  人  臺灣高雄地方法院檢察署
被      告  乙○○
                    （另案在臺灣高雄第二監獄執行）
上列被告因違反毒品危害防制條例案件，經檢察官提起公訴（96
年度毒偵字第7478、9785號）及移送併辦（96年度毒偵字第7105
號），本院依簡式審判程序審理，判決如下：
    主  文
乙○○犯施用第二級毒品罪，處有期徒刑伍月。又犯施用第二級
毒品罪，處有期徒刑伍月；扣案甲基安非他命壹包（驗後淨重零
點參肆壹公克，含包裝袋壹只），沒收銷燬之。應執行有期徒刑
捌月，扣案甲基安非他命壹包（驗後淨重零點參肆壹公克，含包
裝袋壹只），沒收銷燬之。
    事  實
一、乙○○前於民國95年間因施用毒品案件，經本院以95年度毒
    聲字第696 號裁定送臺灣高雄看守所附設勒戒處所觀察、勒
    戒後，認無繼續施用毒品之傾向，於95年7 月13日執行完畢
    釋放，並由臺灣高雄地方法院檢察署檢察官以95年度毒偵字
    第2844號案件為不起訴之處分確定。詎仍未戒除毒癮，於上
    開觀察、勒戒執行完畢釋放後之5 年內，復分別基於施用第
    二級毒品甲基安非他命之犯意，於下列時地先後2 次施用甲
    基安非他命。(一)於96年7 月16日上午某時，在其上揭住處內
    ，以將甲基安非他命置於玻璃球內燒烤吸食之方式，施用甲
    基安非他命1 次。嗣於同日下午5 時25分許，為警通知至高
    雄市政府警察局楠梓分局偵查隊採尿送驗結果，呈甲基安非
    他命之陽性反應。(二)又於96年7 月28日下午2 時許至3 時許
    ，在友人黃清池高雄市○○鄉○○路260 巷11號之住處，以
    上開相同方式，施用甲基安非他命1 次。嗣於同日下午4 時
    10分許，經警持搜索票至黃清池上開住處執行搜索，自其身
    上查獲甲基安非他命1 包（驗後淨重0.341 公克），經其同
    意採集尿液送驗結果，亦呈甲基安非他命之陽性反應而查獲
    。
二、案經高雄縣政府警察局楠梓分局及岡山分局分別報告臺灣高
    雄地方法院檢察署檢察官偵查起訴及移送併辦。
    理  由
一、本件被告乙○○所犯係死刑、無期徒刑、最輕本刑為3 年以
    上有期徒刑以外之罪，其於本院準備程序中就被訴事實為有
    罪之陳述，經告知簡式審判程序之旨，並聽取公訴人及被告
    之意見後，本院裁定進行簡式審判程序。
二、上揭犯罪事實，業據被告於本院審理時自白不諱，且被告先
    後2 次經警提供乾淨空瓶由其親自排放尿液並封緘送驗結果
    ，均呈甲基安非他命之陽性反應，此有正修科技大學超微量
    研究中心檢驗報告（檢體編號VＺ00000000000 號）、列管毒
    品人口尿液檢體採集送驗紀錄表；高雄縣政府警察局岡山分
    局前鋒派出所毒品案件嫌犯尿液採證檢驗對照表、臺灣檢驗
    科技股份有限公司濫用藥物尿液檢驗報告（岡峰943 號）各
    1 紙附卷可稽。另扣案晶體1 包送驗結果，呈甲基安非他命
    陽性反應（驗後淨重0.341 公克）一情，亦有高雄醫學大學
    附設中和紀念醫院檢驗報告（報告編號0000-000）1 份在卷
    為憑。綜上事證，堪認被告之自白與事實相符。被告如事實
    欄所載因施用毒品案件，業經觀察、勒戒執行完畢之情，有
    臺灣高等法院被告前案紀錄表在卷可查，其於觀察、勒戒執
    行完畢後5 年之內，再犯本件施用毒品之二罪，事證明確，
    犯行均堪認定，自應依法論科。
三、查甲基安非他命別為毒品危害防制條例第2 條第2 項第2款
    所定之第二級毒品，不得施用、持有。核被告所為，係犯同
    條例第10條第2 項之施用第二級毒品罪二罪。被告持有甲基
    安非他命進而施用，持有之低度行為均應為施用之高度行為
    所吸收，不另論罪。被告所犯上開二罪，犯意各別，行為互
    殊，應予分論併罰。移送併辦部分與業經起訴之部分為事實
    上同一案件，本院自應併予審理。審酌被告業經觀察、勒戒
    之矯治程序，又再度施用毒品，足見戒意不堅，所為應受有
    相當程度之刑事責難；惟吸毒成癮，戒斷不易，該行為本質
    係戕害自身，其犯罪後已表示知錯，希望藉服刑而戒斷毒癮
    ，應有悔悟之心，及其有子女二人，目前由妻子扶養之家庭
    狀況等一切情狀，就所犯二罪各量處如主文所示之刑，並定
    其應執行之刑。被告第2 次犯行為警查獲並扣得晶體1 包，
    經送驗結果呈甲基安非他命之陽性反應（驗後淨重0.341 公
    克），有如上述，應依毒品危害防制條例第18條第1 項之規
    定，宣告沒收銷燬之。該包裝袋1 只係直接包覆毒品，衡情
    已難與所包覆之毒品絕對析離，宜整體視為毒品，一併諭知
    沒收銷燬。至鑑驗耗用之毒品既已滅失，自無庸宣告沒收銷
    燬，附此敘明。
據上論斷，應依刑事訴訟法第273 條之1 第1 項、第299 條第1
項前段，毒品危害防制條例第10條第2 項、第18條第1 項前段，
刑法第11條、第51條第5 款，判決如主文。
本案經檢察官甲○○到庭執行職務。
中    華    民    國    97    年    3     月    31    日
                  刑事第五庭  法  官  李嘉益
以上正本證明與原本無異。
如不服本判決應於收受本判決後10日內向本院提出上訴書狀，並
應敘述具體理由，如未敘述上訴理由者，應於上訴期間屆滿後20
日內補提理由書狀於本院（均須按他造當事人之人數附繕本）「
切勿逕送上級法院」。
中    華    民    國    97    年    3     月    21    日
                              書記官  郭南宏
附錄本案論罪科刑法條全文：
毒品危害防制條例第10條
施用第一級毒品者，處 6 月以上 5 年以下有期徒刑。
施用第二級毒品者，處 3 年以下有期徒刑。


司法院資訊處製作；財團法人民間司法改革基金會備份。
